【裁判字號】    95,訴,11065
【裁判日期】    951221
【裁判案由】    返還信用卡消費貸款
【裁判全文】
臺灣臺北地方法院民事判決             95年度訴字第11065號
原      告  國泰世華商業銀行股份有限公司
法定代理人  甲○○
訴訟代理人  丙○○
被      告  乙○○
上列當事人間請求返還信用卡消費貸款事件，本院於中華民國95
年12月7 日言詞辯論終結，判決如下：
    主      文
被告應給付原告新台幣肆拾萬陸仟陸佰拾伍元，及其中本金
新台幣拾捌萬陸仟零伍元部分，自民國九十五年十月二十七日
起至清償日止，按年息百分之十九點七計算之利息。
被告應給付原告新台幣貳拾柒萬仟壹佰玖拾玖元，及其中本金
新台幣貳拾陸萬壹仟陸佰伍拾捌元部分，自民國九十五年十月二
十七日起至民國九十六年一月七日止，按年息百分之五點八八計
算之利息，並自民國九十六年一月八日起至清償日止，按年息百
分之十四點八八計算之利息，另自民國九十五年十月二十七日起
至清償日止，按月計收帳務管理費新台幣貳佰捌拾捌元。
訴訟費用由被告負擔。
    事實及理由
壹、程序方面：
一、按當事人得以合意定第一審管轄法院。但以關於由一定法律
    關係而生之訴訟為限。前項合意，應以文書證之，民事訴訟
    法第24條定有明文。查兩造簽立之簡易通信貸款約定書第13
    條、約定條款第26條合意以本院為第一審管轄法院，是本院
    就本件訴訟自有管轄權，合先敘明。
二、本件被告經合法通知後，未於言詞辯論期日到場，核無民事
    訴訟法第386 條所列各款之情形，爰依原告之聲請，准其一
    造辯論而為判決。
貳、實體方面：
一、原告起訴主張：
（一）被告於民國79年8 月10日，與原告成立信用卡使用契約，
      領用如附表所示之信用卡。依約被告就使用系爭信用卡所
      生之債務，負全部給付責任。被告領用系爭信用卡後，即
      得於各特約商店記帳消費，依約並應於當期繳款截止日前
      向原告全部清償，或以循環信用方式繳付最低應繳金額，
      逾期清償者，除喪失期限利益外，應另行給付原告按年息
      19.7% 計算之利息。截至95年10月26日止帳款尚餘新台幣
      （下同）33,208元，及其中本金29,801元未按期繳付。
（二）被告於94年7 月7 日以代償卡代付其於台灣新光商業銀行
      、台灣美國運通國際股份有限公司之信用卡欠款，就該代
      償部分之利息及費用，計收方式係以代償後，前18個月內
      以年息5.88% ，第19個月起以年息14.88%計收利息。另按
      月收取帳務管理費288 元。截至95年10月26日止帳款尚餘
      273,199 元，及其中本金261,658 元未按期繳付。
（三）被告另於93年4 月1 日與原告成立簡易通信貸款契約，向
      原告貸款200,000 元，按年息17.5% 計算之利息，約定分
      60期清償，依年金法按月計付本息，併入信用卡帳單中與
      信用卡消費帳款一同繳納。依約定條款第1 條之約定，如
      未依約於繳款期限前繳款或未繳足月付金時，原告其得將
      未繳金額之本金部分，或經原告主張視為到期之本金部分
      ，按信用卡循環利率（年息19.7%） 計算利息，又依約定
      條款第4 條、第5 條約定，倘為延遲繳款經原告主張暫停
      被告信用卡之權利時，即喪失期限利益，其債務視為全部
      到期。截至95年10月26日止帳款尚餘179,984 元，及其中
      本金161,986 元未按期繳付。
（四）被告復於94年5 月17日與原告成立簡易通信貸款契約，向
      原告貸款210,000 元，按年息18.5% 計算之利息，約定分
      60期清償，依年金法按月計付本息，併入信用卡帳單中與
      信用卡消費帳款一同繳納。依約定條款第1 條之約定，如
      未依約於繳款期限前繳款或未繳足月付金時，原告得將未
      繳金額之本金部分，或經原告主張視為到期之本金部分，
      按信用卡循環利率（年息19.7%） 計算利息，又依約定條
      款第4 條、第5 條約定，倘為延遲繳款經原告主張暫停被
      告信用卡之權利時，即喪失期限利益，其債務視為全部到
      期。截至95年10月26日止帳款尚餘223,443 元，及其中本
      金194,218 元未按期繳付。詎被告至95年10月26日止，帳
      款尚餘709,834 元未按期繳付（含信用卡帳款金額為33,2
      08元、簡易通信貸款帳款金額為403,427 元、及代償金額
      為273,199 元），迭經原告催討，被告仍未置理，爰依法
      提起本件訴訟等語。並聲明：如主文所示。
二、被告未於言詞辯論期日到場，亦未提出書狀作何聲明或陳述
    。
三、經查，本件原告起訴主張之上開事實，業據提出信用卡消費
    帳款債權明細表、約定條款各1 件、信用卡申請書2 件、餘
    額代償申請表1 件、信用卡簡易通信貸款申請書2 件、信用
    卡歷史帳單彙總查詢3 件、客戶歸戶資料明細查詢、94年07
    月信用卡對帳單各1 件等影本為證，其主張核與上開證物相
    符。被告非經公示送達而已收受言詞辯論期日通知及起訴狀
    繕本，對於原告主張之事實，已於相當時期受合法之通知，
    其於言詞辯論期日不到場，亦未提出準備書狀爭執，依民事
    訴訟法第280 條第3 項準用第1 項之規定，視同自認，故原
    告之主張堪認為真實。從而，原告依消費借貸及信用卡使用
    契約之法律關係，聲明請求如主文第1 項、第2 項所示之本
    金、利息、帳務管理費，為有理由，應予准許。
四、又原告為自台灣第一信託投資股份有限公司變更為匯通商業
    銀行股份有限公司、再變更為國泰商業銀行股份有限公司而
    來，嗣再與世華聯合商業銀行股份有限公司合併後消滅，而
    以世華聯合商業銀行股份有限公司為存續公司，並改名為國
    泰世華商業銀行股份有限公司，有原告提出之財政部核准函
    及股份有限公司變更登記表各1 件在卷可稽，依法自已概括
    承受上開二家銀行之權利義務，附此敘明。
五、據上論結，本件原告之訴為有理由，依民事訴訟法第385 條
    第1 項前段、第78條，判決如主文。
中    華    民    國    95    年    12    月    21    日
                 民事第一庭  法  官  蔡和憲
以上正本係照原本作成。
如對本判決上訴，須於判決送達後20日內向本院提出上訴狀。
中    華    民    國    95    年    12    月    21    日
                             書記官  吳文雄
附表：
編號
1 VISA   正卡   （卡號：0000000000000000，第一信託）
                  核卡日：79/08/10
2 代償信用卡         正卡
                （卡號：0000000000000000，國泰世華銀行）
                  核卡日：94/07/06
3 信用卡簡易通信貸款 正卡
                （卡號：0000000000000000，國泰世華銀行）
                  核卡日：93/04/01
4 信用卡簡易通信貸款 正卡
                （卡號：0000000000000000，國泰世華銀行）
                  核卡日：94/05/17


司法院資訊處製作；財團法人民間司法改革基金會備份。
